# 陈版，请教一个问题？

提问人：ftrelhkt33 时间：2010-06-20 08:30:54
某公司股权已进行转让，其原股东为国有控股单位，股权转让评估报告都已出了，叫我们给做一个审计报告，以便原股东报给国资部门。我郁闷：第一、审计后资产发生变化肯定与评估报告的基础资料不一致？第二、所有印章已移交，我怎么完善底稿？第三、报告日期出在现在他们怎么向上回答？

回答人：chenyiwei
这应该主要是一个风险把握和控制的问题。我倒是还没有处理过这方面的实务问题。请有这方面实务经验的网友谈谈，谢谢。